臺灣臺南地方法院刑事判決
110年度訴字第1034號
公  訴  人  臺灣臺南地方檢察署檢察官
被      告  蔡倍弘






上列被告因違反槍砲彈藥刀械管制條例案件，經檢察官提起公訴
（110年度偵字第17906號），被告於本院受命法官行準備程序中
就被訴事實為有罪之陳述，經合議庭裁定改由受命法官獨任依簡
式審判程序審理，並判決如下：
    主  文
乙○○犯非法持有子彈罪，累犯，處有期徒刑參月，併科罰金新臺
幣壹萬元，有期徒刑如易科罰金，罰金如易服勞役，均以新臺幣
壹仟元折算壹日。
    事  實
一、乙○○明知可供具有殺傷力之槍枝使用之子彈係槍砲彈藥刀械
    管制條例第4條第1項第2款規定之管制彈藥，非經中央主管
    機關許可，不得持有，竟基於非法持有子彈之犯意，於民國
    110年8月上旬某日，在臺南市善化區胡厝里某處之產業道路
    旁拾得非制式子彈1顆後，即攜往其位在臺南市善化區胡厝
    寮227號之5之住處內藏放，而未經許可無故持有之；嗣員警
    於110年8月20日下午2時5分許至上址搜索，當場扣得前開子
    彈1顆，而查悉上情。
二、案經臺南市政府警察局新化分局報告臺灣臺南地方檢察署檢
    察官偵查起訴。
    理  由
一、按被告乙○○所犯為死刑、無期徒刑、最輕本刑3年以上有期
    徒刑以外之罪，亦非高等法院管轄之第一審案件，其於準備
    程序中就被訴事實為有罪之陳述，經告知簡式審判程序之旨
    ，並聽取檢察官及被告之意見後，本院合議庭依刑事訴訟法
    第273條之1第1項規定裁定進行簡式審判程序，是本案之證
    據調查，依同法第273條之2規定，不受同法第159條第1項、
    第161條之2、第161條之3、第163條之1及第164條至第170條
    所規定證據能力認定及調查方式之限制，合先敘明。
二、認定本案犯罪事實之證據及理由：
　㈠上開犯罪事實，業據被告於警詢、偵查及本院準備程序、審
    理中均坦承不諱，復有前開子彈1顆扣案足憑，且有本院搜
    索票、臺南市政府警察局新化分局搜索扣押筆錄、扣押物品
    目錄表、扣押物品收據可資參佐（見警卷第37頁至第55頁）
    ，可認被告任意性之自白確與事實相符，堪以採信。
　㈡扣案子彈經送往內政部警政署刑事警察局以檢視法、試射法
    鑑驗結果，認係非制式子彈，由金屬彈殼組合直徑約8.9mm
    金屬彈頭而成，經試射，可擊發，具殺傷力乙節，有該局11
    0年10月1日刑鑑字第1100093477號鑑定書附卷可稽（見偵卷
    第35至38頁），上開鑑定結果係鑑驗機關本其專業知識、鑑
    定經驗而實際檢驗試射後所得之結論，自可憑信，足認扣案
    子彈確屬槍砲彈藥刀械管制條例第4條第1項第2款所規定管
    制之彈藥無疑。
　㈢綜上所述，本案事證明確，被告犯行洵堪認定，應予依法論
    科。
三、論罪科刑：
　㈠按槍砲彈藥刀械管制條例第4條所稱之彈藥，依同條例第5條
    規定，非經中央主管機關許可，不得持有；而依同條例第4
    條第1項第2款規定，同條例所稱之彈藥，包括供各式槍砲使
    用之子彈在內。是核被告持有扣案子彈之行為，係犯槍砲彈
    藥刀械管制條例第12條第4項之非法持有子彈罪。
　㈡次按槍砲彈藥刀械管制條例第12條第4項之非法持有子彈罪，
    其持有之繼續，為行為之繼續，而非狀態之繼續，亦即一經
    持有，罪已成立，但其違法性及可罰性繼續至持有行為終了
    時為止。經查，被告自110年8月上旬某日起至同年月20日為
    警查獲為止持有扣案子彈，屬持有行為之繼續，應僅成立一
    罪。
　㈢被告前因詐欺案件，經分別判處罪刑確定，並經本院以108年
    度聲字第1074號裁定定應執行有期徒刑1年7月確定，於109
    年5月16日執行完畢，有臺灣高等法院被告前案紀錄表在卷
    足參（見本院卷第13頁至第20頁），其於5年內故意再犯本
    件有期徒刑以上之罪，為累犯；且被告於詐欺前案執行完畢
    後，又無視國家管制槍彈之禁令而違犯上開犯行，顯見其漠
    視法紀，自我控管之能力欠缺，未能自刑之執行記取教訓，
    主觀上有特別之惡性，並無司法院釋字第775號解釋意旨所
    指應裁量不予加重最低本刑，否則將致罪刑不相當之情形，
    爰依刑法第47條第1項規定加重其刑。
　㈣茲審酌被告不思戒慎行事，明知子彈對社會治安及人身安全
    均有相當危害，為政府極力查禁之物，竟仍未經許可恣意持
    有扣案子彈，所為危害社會安寧秩序，對社會治安亦具有潛
    在危險，殊為不該，更顯見其法治意識薄弱，惟念被告犯後
    坦承犯行，表現悔意，復無持子彈供任何不法使用之犯罪紀
    錄，兼衡被告持有子彈之時間、數量，暨其自陳學歷為高中
    肄業，離婚有2名未成年子女、入監服刑前為採柚子臨時工
    、無須扶養親屬、經濟狀況勉持（見本院卷第62頁）等一切
    情狀，量處如主文所示之刑，並就有期徒刑及併科罰金刑部
    分分別諭知易科罰金及易服勞役之折算標準，以示懲儆。
四、沒收部分：  
　　扣案子彈經鑑驗試射，可擊發且具殺傷力，雖如前述，惟槍
    砲彈藥刀械管制條例第4條第1項第2款所列管之彈藥，以具
    有殺傷力者為限，自須具備此一要件之子彈等物，始得認係
    違禁物而予沒收；前開子彈既經擊發，已因射擊結果從完整
    子彈分離而僅餘彈殼，喪失子彈之外型、結構、性能及效用
    ，不再具殺傷力，已非違禁物，無從諭知沒收，附此敘明。
據上論斷，應依刑事訴訟法第273條之1第1項、第299條第1項前
段，判決如主文。
本案經檢察官王宇承提起公訴，檢察官甲○○到庭執行職務。
中華民國110年11月29日
                  刑事第四庭   法　官　王鍾湄
以上正本證明與原本無異。
如不服本判決應於收受本判決後20日內向本院提出上訴書狀，並
應敘述具體理由。其未敘述上訴理由者，應於上訴期間屆滿後20
日內向本院補提理由書狀（均須按他造當事人之人數附繕本）「
切勿逕送上級法院」。
　　　　　　　　　             書記官  蘇冠杰
中　　華　　民　　國　　110 　年　　11　　月　　29　　日
附錄本案論罪科刑法條：
槍砲彈藥刀械管制條例第12條
未經許可，製造、販賣或運輸子彈者，處1年以上7年以下有期徒
刑，併科新臺幣5,000,000元以下罰金。
未經許可，轉讓、出租或出借子彈者，處6月以上5年以下有期徒
刑，併科新臺幣3,000,000元以下罰金。
意圖供自己或他人犯罪之用，而犯前2項之罪者，處3年以上10年
以下有期徒刑，併科新臺幣7,000,000以下罰金。
未經許可，持有、寄藏或意圖販賣而陳列子彈者，處5年以下有
期徒刑，併科新臺幣3,000,000以下罰金。
第1項至第3項之未遂犯罰之。